【裁判字號】    88,自,1415
【裁判日期】    890623
【裁判案由】    詐欺
【裁判全文】
臺灣臺中地方法院刑事判決                        八十八年度自字第一四一五號
    自  訴  人  甲○○
    被      告  乙○○
右列被告因詐欺案件，經自訴人提起自訴，本院判決如左：
    主      文
乙○○無罪。
    理      由
一、自訴意旨詳如附件自訴狀所載。
二、按犯罪事實應依證據認定之，無證據不得推定其犯罪事實，又不能證明被告犯罪
    者，應諭知無罪之判決，刑事訴訟法第一百五十四條、第三百零一條第一項前段
    分別定有明文。次按自訴人在刑事訴訟法上為原告之身份，對於其所述之事實應
    舉出證據，不能僅憑自訴人之陳述作為認定事實之唯一證據，最高法院七十二年
    度台上字第四三二二號判決可資參照。且刑法上詐欺罪之成立，行為人主觀上須
    有為自己或第三人不法所有之意圖，及客觀上有施用詐術使被害人陷於錯誤而將
    本人或第三人之物交付為要件。
三、訊據被告乙○○固坦承尚積欠自訴人甲○○貨款共新台幣（下同）三十萬元未為
    給付等情，惟堅決否認有何詐欺犯行，辯稱：伊自民國八十八年一月間起，向自
    訴人購買內衣承銷，至今並已給付貨款共三十餘萬元，因自八十八年九月間起，
    市場價格混亂，貨物滯銷，伊經營發生危機，致無法繼續支付貨款，伊希望能將
    貨物退回予自訴人，其餘再補差價，伊並未避不見面，亦無詐欺之意圖等語。經
    查：本件自訴人甲○○於本院審理時亦自承：伊與被告自八十八年一月間開始生
    意往來，而被告已給付自八十八年一月間至八十八年五月間之貨款共三十餘萬元
    ，惟自八十八年十月間起，即自同年六月間起之貨款，因被告開立之支票均遭退
    票，而未為給付等語，再參酌被告為支付貨款而簽發交付予自訴人之台灣區中小
    企業銀行儲蓄部帳號一六四六五號、發票人乙○○之支票，該支存帳戶係於七十
    七年二月八日開戶，並自八十八年十月間起始開始退票等情，有台灣區中小企業
    銀行89.4.29 中儲蓄字第七七號函一件附卷可稽以觀，顯見被告乙○○供稱其係
    自八十八年九月間起始發生週轉不靈等辯解，堪予採信，應認其向自訴人購貨之
    初並無不法所有之詐欺意圖，且被告既亦曾支付貨款達三十餘萬元，亦難認其於
    訂貨之時有何施用詐術之行為。綜上，被告所為顯與詐欺罪之構成要件有間，且
    被告乙○○與自訴人甲○○間已達成民事上之和解，此有協議書乙紙在卷足憑，
    此外，復查無其他積極確切之證據足資證明被告確有詐欺犯行，因不能證明被告
    犯罪，應為其無罪判決之諭知。
據上論斷，應依刑事訴訟法第三百四十三條、第三百零一條第一項，判決如主文。
中      華      民      國    八十九    年      六      月    二十三    日
                                        法  官  崔  玲  琪
右正本證明與原本無異。
如不服本判決，應於送達後十日內向本院提出上訴狀 （須附繕本） ，上訴於台灣高
法院台中分院。
                                        書記官
中      華      民      國    八十九    年      六      月    二十三    日


司法院資訊處製作；財團法人民間司法改革基金會備份。
